臺灣臺中地方法院民事裁定              100年度聲字第247號
聲  請  人  林錫仁
相  對  人  彰化商業銀行股份有限公司
法定代理人  陳淮舟
上列當事人間聲請停止執行事件，本院裁定如下：
    主      文
聲請人供擔保新臺幣柒拾柒萬貳仟陸佰拾元後，本院100年
度司執字第30462號執行事件之強制執行程序，就如附表所示建
物部分 (即建號39、40、41、42、1461號建物)之拍賣強制執行
程序，於本院100年度訴字第2351號第三人異議之訴訴訟程序終
結（判決確定、撤回、和解）前，應暫予停止。
    理      由
一、按有回復原狀之聲請，或提起再審或異議之訴，或對於和解
    為繼續審判之請求，或提起宣告調解無效之訴、撤銷調解之
    訴，或對於許可強制執行之裁定提起抗告時，法院因必要情
    形或依聲請定相當並確實之擔保，得為停止強制執行之裁定
    。強制執行法第18條第2項定有明文。又法院依強制執行法
    第18條第2項定擔保金額而准許停止強制執行之裁定者，該
    項擔保係備供債權人因停止執行所受損害之賠償，其數額應
    依標的物停止執行後，債權人未能即時受償或利用該標的物
    所受之損害額，或其因另供擔保強制執行所受之損害額定之
    ，非以標的物之價值或其債權額為依據（最高法院91年度台
    抗字第429號、87年度台抗字第580號、87年度台抗字第529
    號、86年度台抗字第442號裁定意旨參照）。
二、本件聲請人以其已向本院提起第三人異議之訴為由，聲請停
    止本院100年度司執字第30462號強制執行程序。經查本院
    100年度司執字第30462號強制執行事件現尚未終結，而聲請
    人已對相對人提起第三人異議之訴，現由本院審理中等情，
    業經本院調取上開執行卷宗及100年度訴字第2351號第三人
    異議之訴卷宗查核屬實，因認聲請人所為停止執行之聲請，
    於法尚無不合。而揆諸前揭最高法院見解所示，本院酌定擔
    保金額時，應僅斟酌相對人上開強制執行未能即時受償所受
    之損害額定之，不得以標的物之價值或其債權額為依據。爰
    審酌相對人於上開執行事件聲請強制執行聲請人主張其所有
    臺中市○○區○○段1052、1053地號土地上第39、40、41、
    42、1461建號等不動產，經該執行事件鑑定不動產價額合計
    約為新臺幣（下同）3,566,000元，如停止執行未能即時受
    償預計所受之損害額，應為該數額按年息5%計算之法定遲延
    利息；參以本案訴訟之標的金額逾民事訴訟法第466條所定
    數額，屬得上訴第三審事件，至三審終結，其期間推定為4
    年4個月（參照各級法院辦案期限實施要點第2規定民事通常
    程序第一審審判案件期限1年4個月、民事第二審審判案件期
    限2年、民事第三審審判案件期限1年），本院綜合上情，認
    為聲請人所應供之擔保金額，以772,633元為適當【計算式
    為：3,566,000元×5%× (4＋4/12)=772,633元，元以下四
    捨五入】。
三、依強制執行法第18條第2項，裁定如主文。
中    華    民    國   100    年    9    月    20     日
                  民事第三庭    法  官  洪挺梧
正本係照原本作成如不服本裁定應於送達後10日內向本院提出抗
告狀，並繳納抗告費新臺幣1,000元。
中    華    民    國   100    年    9    月    20    日
                                書記官  童淑芬